# 子公司转让，工商变更未办理完毕，是否可以不并表

提问人：lwhcpa 时间：2012-12-27 16:15:59
应该视同股权上的风险和报酬已转让，可以不合并。工商变更只是一个登记手续。

回答人：chenyiwei
基本赞同此观点。

提问人：goforit 时间：2012-12-28 09:08:13
借这个贴再问一下。如果一个公司购买了房屋建筑物，与交易对手的交易完成日是在20X1年 12 月，但是房屋交易中心需要 20 天才能办出产证，因此领取产证的日期是在20X2年 1 月。 那这个固定资产的入账时间和开始计提折旧的时间应当是20X1年还是20X2年？

回答人：chenyiwei
原理类似。固定资产应当自达到预定可使用状态的次月起计提折旧。达到预定可使用状态的判断标准主要是其自身技术状态，如借款费用准则第十三条所述。仅仅未办理产证不影响达到预定可使用状态的判断。